【裁判字號】    99,上更(一),2
【裁判日期】    990504
【裁判案由】    常業詐欺等
【裁判全文】
臺灣高等法院高雄分院刑事判決       99年度上更(一)字第2號
上  訴  人
即  被  告  甲○○
選任辯護人  黃小舫律師
上列上訴人因常業詐欺等案件，不服臺灣高雄地方法院96年度重
訴字第47號中華民國97年10月31日第一審判決（起訴案號：臺灣
高雄地方法院檢察署95年度偵字第9546號），提起上訴，經最高
法院發回更審，本院判決如下：
    主  文
原判決撤銷。
甲○○被訴違反洗錢防制法部分免訴；被訴常業詐欺、常業重利
部分無罪。
    理  由
壹、公訴意旨略以：被告甲○○係良泰旅行社有限公司（設高雄
    市新興區○○○路142 號2 樓之1 ，下稱良泰旅行社）之實
    際負責人，吳彩聿（原名吳錦華）、李麗珠（均經判決無罪
    確定）分別為係良泰旅行社之掛名負責人及職員，而關中天
    、施威志、紀麗卿（均經判處罪刑確定）及呂基財（業經判
    決無罪確定）4 人則均為從事現金放貸款項並收取重利之業
    務，且以之為常業之地下錢莊業者。自民國92年11月間起至
    94 年7月間止，被告甲○○與吳彩聿、李麗珠、關中天、施
    威志、呂基財、紀麗卿7 人（下稱甲○○等7 人）共同基於
    意圖為自己或他人不法所有之常業詐欺取財、重利之概括犯
    意聯絡，由被告甲○○、吳彩聿2 人以良泰旅行社名義向台
    新商業銀行股份有限公司高雄分行（下稱台新銀行）訂立特
    約商店（特約商店代號000000000000000 、40、41號）合約
    書，以取得刷卡端末機3 部（登記地址均為高雄市○○區○
    ○街107 號2 樓）、空白簽帳單等設備，根據合約規定，是
    不得擅自遷移刷卡端末機設置地點及不得從事無交易事實之
    預借現金業務，詎被告甲○○、吳彩聿2 人竟於92年11月間
    ，擅自將刷卡機借予關中天、施威志、呂基財、紀麗卿等人
    ，1 部刷卡機由關中天移置於高雄市○○區○○路2 段461
    號6 樓之6 住處，另1 部則由施威志移置於高雄市前金區○
    ○○路232 號住處，以從事現金放貸與持有台新銀行信用卡
    而出於急迫急需現款使用之黃民進、李俊良、郭天恩、潘太
    清、趙國印、蔡芳榮、黃林滿、邱文德、賈德茂、林培華、
    徐菁慧、劉人華、陳麗香、尤美碧、郭聯霈、陳宏仁、林幸
    祺、趙伍德、林永富、王昭典、黃銘澤、陳育祥、黃福才、
    黃士恭、蕭勝輝、陳榮宏、郭美淑、洪雅惠、乙○○等人，
    並以每新臺幣（下同）1 萬元預扣800 至1,000 元不等之利
    息，變相將款項出借予經濟急迫、急需現款之借款人，而牟
    取與原本顯不相當之重利，並由黃民進等人簽下台新銀行信
    用卡簽帳單，以偽造雙方交易事實，藉以向台新銀行申請黃
    民進等人之信用卡刷卡款項，使台新銀行陷於錯誤而核發信
    用卡款項入良泰旅行社之中華商業銀行高雄分行（下稱中華
    商銀）00000000000000號帳戶內，而被告甲○○等7 人以此
    「假消費、真刷卡」之不正方法，分別於92年間獲取不法經
    濟所得1,597 萬3,315 元、93年間2 億7,045 萬4,820 元、
    94年間1 億5,022 萬345 元，被告甲○○等7 人以此不正方
    法共計獲得4 億3,664 萬8,400 元，而使台新銀行受有呆帳
    風險，足生損害於發行信用卡之台新銀行。另被告甲○○等
    7 人為規避主管機關查緝並藏匿上開不法所得，以語音跨行
    轉帳、跨行匯款、臨櫃提領現金等方式轉存至被告甲○○、
    吳彩聿、關中天、施威志、及不知情之潘柜合、沈秋鑾、洪
    素娥等人所有之中華商銀、中國信託商業銀行（下稱中國信
    託）、彰化商業銀行（下稱彰化商銀）帳戶內。嗣經法務部
    調查局南部地區機動工作組於94年7 月21日至被告甲○○、
    關中天、施威志上開處所搜索，並扣得刷卡機、空白信用卡
    簽帳單、刷卡單存根聯、中華商銀交易明細、刷卡紀錄報表
    等物，始悉上情。因認被告甲○○涉犯刑法第340 條常業詐
    欺罪、第345 條常業重利及違反洗錢防制法第2 條第1 款規
    定而犯同法第9 條第1 款等罪嫌。
貳、證據能力部分：
    按被告以外之人於審判外之言詞或書面陳述，除法律有規定
    者外，不得作為證據，刑事訴訟法第159 條第1 項定有明文
    。又被告以外之人於審判外之陳述，雖不符前4 條之規定，
    而經當事人於審判程序同意作為證據，法院審酌該言詞陳述
    或書面陳述作成時之情況，認為適當者，亦得為證據。當事
    人、代理人或辯護人於法院調查證據時，知有第159 條第1
    項不得為證據之情形，而未於言詞辯論終結前聲明異議者，
    視為有前項之同意，刑事訴訟法第159 條之5 亦定有明文。
    本判決後述引用之其他證據，其屬於傳聞證據部分，除證人
    郭聯霈、陳宏仁、乙○○於法務部調查局南部地區機動工作
    組之陳述外，因檢察官、被告、辯護人對於該等證據能力並
    不爭執，且於本院審理調查上開證據予以提示並告以要旨時
    ，由檢察官、被告、辯護人表示意見，當事人、辯護人已知
    此等書證乃傳聞證據，而就此證據能力均表示無意見，亦未
    聲明異議，本院認為以之作為本件論證之證據，均與待證事
    實具有關聯性，且無證據證明此等書證有何遭變造或偽造情
    事，作為本案之證據亦屬適當，依刑事訴訟法第159 條之5
    第1 項規定，均認得為證據。至於證人郭聯霈、陳宏仁、乙
    ○○於法務部調查局南部地區機動工作組之陳述，乃被告以
    外之人於審判外之言詞陳述，且經被告、辯護人於本院審理
    中主張其無證據能力，復查無其他依法得為證據之情事，依
    上開條文規定，自不得作為證據。
參、本件公訴人認被告涉有前開常業詐欺、常業重利及違反洗錢
    防制法罪嫌，係以共同被告關中天、施威志、吳錦華、李麗
    珠之供述、證人黃民進、李俊良、郭天恩、潘太清、趙國印
    、蔡芳榮、黃林滿、邱文德、賈德茂、林培華、徐菁慧、劉
    人華、陳麗香、尤美碧、郭聯霈、陳宏仁、林幸祺、趙伍德
    、林永富、王昭典、黃銘澤、陳育祥、黃福才、黃士恭、蕭
    勝輝、陳榮宏、郭美淑、洪雅惠、乙○○於法務部調查局南
    部地區工作組之證述、證人黃民進、李俊良、郭天恩、潘太
    清、趙國印、蔡芳榮、黃林滿、邱文德、賈德茂、林培華、
    徐菁慧、劉人華、陳麗香、尤美碧、郭聯霈、陳宏仁、林幸
    祺、趙伍德、林永富、王昭典、黃銘澤、陳育祥、黃福才、
    黃士恭、蕭勝輝、陳榮宏、郭美淑、洪雅惠、乙○○等人之
    台新銀行信用卡簽帳單影本各1 份、台新銀行與良泰旅行社
    簽訂之信用卡收單作業合約書影本、台新銀行95年3 月3 日
    台新總法制字第08500000507 號函、中華商銀高雄分行95年
    2 月7 日(95)中銀高作字第0036號函及其附件、被告甲○○
    之中華商銀高雄分行00000000000000、00000000000000號帳
    戶存戶明細分戶帳各1 份、良泰旅行社之中華商銀高雄分行
    00000000000000號帳戶歷史交易明細表1 份、共同被告施威
    志之中華商銀高雄分行00000000000000、00000000000000號
    、中國信託000000000000號帳戶存戶明細分戶帳各1 份、共
    同被告關中天之中國信託高雄分行0000000000000 號、彰化
    商銀苓雅分行0000000000000000000 號帳戶開戶資料、歷史
    交易查詢報表各1 份、證人潘柜合、洪素娥、沈秋鑾之中國
    信託高雄分行00000000000000號、000000000000號、000000
    000000號帳戶開戶資料、歷史交易查詢報表各1 份在卷可稽
    ，為其主要論據。訊據被告甲○○固坦承為「良泰旅行社」
    之實際負責人，惟矢口否認有何常業重利、常業重利、違反
    洗錢防制法或連續填製不實會計憑證犯行，辯稱：伊從事旅
    遊業務近20年，經常帶團出國旅遊，並未經營假消費、真刷
    卡之業務，共同被告關中天、施威志均係「良泰旅行社」之
    靠行人員，伊僅是每月收取靠行費用，在「良泰旅行社」之
    靠行同業如遇客戶要以刷卡方式繳交團費、機票費用等，均
    使用「良泰旅行社」向銀行申請之刷卡機，靠行同業所刷的
    每一筆費用是否均確實為團費、機票費等，伊無從審查暸解
    ；伊並不知共同被告關中天、施威志借用上開「良泰旅行社
    」之刷卡機進行「假消費、真刷卡」之業務，共同被告關中
    天、施威志等所辦理之業務亦與伊無關等語。
肆、免訴部分（即被訴違反洗錢防制法部分）：
一、公訴意旨以被告甲○○為規避主管機關查緝並藏匿不法所得
    ，以語音跨行轉帳、跨行匯款、臨櫃提領現金等方式轉存至
    甲○○、吳錦華、關中天、施威志、及不知情之潘柜合、沈
    秋鑾、洪素娥等人所有之中華商銀、中國信託商業銀行、彰
    化商業銀行帳戶內。因認被告等此部分所為，均係違反洗錢
    防制法第2 條第1 款規定而犯同法第9 條第1 項（公訴意旨
    誤載為第1 款）罪嫌云云。
二、按行為後法律有變更者，適用行為時之法律。但行為後之法
    律有利於行為人者，適用最有利於行為人之法律，刑法第2
    條第1 項定有明文。又犯罪後之法律已廢止其刑罰者，應諭
    知免訴之判決，刑事訴訟法第302 條第4 款定有明文。所謂
    犯罪後之法律廢止其刑罰，係指舊法之刑罰已經廢止，而現
    行法令上復無科以刑罰之明文者（最高法院22年上字第328
    號判例參照）。
三、查洗錢防制法第2 條明定洗錢之定義為：一、掩飾或隱匿因
    自己重大犯罪所得財物或財產上利益者；二、掩飾、收受、
    搬運、寄藏、故買或牙保他人因重大犯罪所得財物或財產上
    利益者。同法第3 條第1 項並列舉「重大犯罪」之範圍。惟
    洗錢防制法第3 條第1 項列舉之「重大犯罪」，業於民國95
    年5 月30日修正公布，同年7 月1 日施行，配合刑法刪除第
    340 條常業詐欺罪，而將常業詐欺罪，自洗錢防制法第3 條
    第1 項第5 款刪除，是修正後洗錢防制法第3 條第1 項所稱
    重大犯罪，已不包括常業詐欺罪，亦即，修正前洗錢防制法
    有關掩飾自己或他人常業詐欺所得財物或財產上利益之刑罰
    規定，95年5 月30日修正後，同年7 月1 日施行之洗錢防制
    法業已廢止。雖該法於96年7 月11日再行修正公布後，同法
    第3 條第2 項第1 款增列犯詐欺罪其所得在500 萬元以上者
    ，亦屬重大犯罪，惟依刑法第2 條第1 項規定比較新舊法結
    果，應適用最有利於行為人之法律，即95年5 月30日修正後
    ，同年7 月1 日施行之洗錢防制法第3 條第1 項第5 款不包
    括常業詐欺罪之規定。
四、公訴意旨雖認被告甲○○除構成常業詐欺取財罪外，並涉犯
    洗錢防制法第9 條第1 項之罪。然公訴意旨所指被告甲○○
    此部分行為後，洗錢防制法業經修正，比較新舊法結果，應
    適用95年5 月30日修正後，同年7 月1 日施行之洗錢防制法
    第3 條第1 項第5 款刪除常業詐欺罪之規定，已如前述。被
    告甲○○被訴此部分之犯行，法律既已廢止其刑罰，而不能
    論以洗錢防制法第9 條第1 項之罪，依刑事訴訟法第302 條
    第4 款之規定，自應就此部分為免訴判決之諭知。
伍、無罪部分（即被訴常業詐欺、常業重利部分）：
一、按犯罪事實應依證據認定之，無證據不得認定犯罪事實；不
    不能證明被告犯罪者，應諭知無罪之判決，刑事訴訟法第15
    4 條第2 項、第301 條第1 項分別定有明文。又事實之認定
    ，應憑證據，如未能發現相當證據，或證據不足以證明，自
    不能以推測或擬制之方法，為裁判基礎；且認定不利於被告
    之事實須依積極證據，苟積極證據不足為不利於被告事實之
    認定時，即應為有利於被告之認定；另認定犯罪事實所憑之
    證據，雖不以直接證據為限，間接證據亦包括在內，然而無
    論直接證據或間接證據，其為訴訟上之證明，須於通常一般
    之人均不致有所懷疑，而得確信其為真實之程度者，始得據
    為有罪之認定，倘其證明尚未達到此一程度，而有合理之懷
    疑存在而無從使事實審法院得有罪之確信時，即應由法院為
    諭知被告無罪之判決（最高法院40年台上字第86號、30年台
    上字第816 號、76年台上字第4986號判例意旨參照）。另依
    刑事訴訟法第161 條第1 項規定「檢察官就被告犯罪事實，
    應負舉證責任，並指出證明之方法。」因此，檢察官對於起
    訴之犯罪事實，應負提出證據及說服之實質舉證責任。倘其
    所提出之證據，不足為被告有罪之積極證明，或其指出證明
    之方法，無從說服法院以形成被告有罪之心證，基於無罪推
    定之原則，自應為被告無罪判決之諭知（最高法院92年台上
    字第128 號判例意旨參照）。
二、如附表一所示為信用卡持有人黃民進、李俊良、郭天恩、趙
    國印、陳麗香、尤美碧、林幸祺、趙伍德、林永富等人辦理
    俗稱「假消費、真刷卡」之刷卡換現金業務，係由共同被告
    關中天所為，除刷卡人陳麗香部分外，業經共同被告關中天
    於本院前審審理時所是認（見本院上訴卷三第92頁），而刷
    卡人陳麗香部分，共同被告關中天於原審審理時亦已供承有
    為陳麗香刷卡（見原審卷一第74頁）。參以：１、證人黃民
    進於法務部調查局南部機動工作組詢問（下稱警詢）時證稱
    ：「我在5 月6 日及6 月14日，因急需用錢．．．約良泰旅
    行社人員至中山路與苓雅路附近見面，利用良泰旅行社人員
    攜帶式刷卡機分別刷卡預借現金．．．。」（見調卷二第2
    頁）２、證人李俊良於警詢時證稱：「這8 筆交易我都沒有
    實際買過商品，是我向高雄市○○路、苓雅路口的良泰旅行
    社刷卡用來換取現金的交易。」（見調卷二第7 頁）３、證
    人郭天恩於警詢時證稱：「這幾筆交易都是我為了清償債務
    向良泰旅行社刷卡借錢的紀錄，當時我是前往高雄市○○路
    及苓雅路口一棟大樓的六樓，向一名叫『關中天』的男子辦
    理刷卡借錢的。」（見調卷二第17頁）於原審審理時證稱：
    「（你是否曾經持信用卡到高雄市○○路及苓雅路口刷卡消
    費過？）有。（當時是向在座何被告刷卡？）有，我知道他
    是被告關中天（當場指認）．．．他說刷卡借現金。」「（
    你是否記得去大樓時，大樓是套房還是辦公室？）套房兼辦
    公室。」（見原審卷一第162 至163 頁）４、證人趙國印於
    警詢時證稱：「刷卡地點是在高雄市○○路上。」（見調卷
    二第30頁）於原審審理時證稱：「（你說刷卡是不同地方，
    有一個地點是在中山路良泰旅行社，另一個地方為何？）青
    年路上和復興路段的交叉口．．．是一個女的。（這兩個人
    今天有在庭？）沒有」（見原審卷一第219頁）５、證人陳
    麗香於警詢時證稱：「刷卡地點是在高雄市○○路的一棟大
    樓內。」（見調卷二第64頁）６、證人林幸祺於警詢時證稱
    ：「我只知道刷卡地點位在高雄市○○路的一棟大樓內。」
    （見調卷二第64頁）７、證人趙伍德於警詢時證稱：「．．
    ．由關中天指示我到高雄市○○路及苓雅路口某大樓的樓下
    等他，由他陪同至五或六樓某套房內（刷卡借現金）。」（
    見調卷二第88頁）８、證人林永富於警詢時證稱：「我曾於
    93年9 月至10月間，前往高雄市○○路與苓雅路交叉口附近
    的一棟大樓內六樓的店家（刷卡借現金）。．．．看起來不
    像旅行社，我也不知道帳單為何會出現良泰旅行社有限公司
    的名字。」（調卷二94頁背面）亦足證如附表一所示為信用
    卡持有人黃民進、李俊良、郭天恩、趙國印、陳麗香、尤美
    碧、林幸祺、趙伍德、林永富等人辦理俗稱「假消費、真刷
    卡」之刷卡換現金業務，係由共同被告關中天所為，且其刷
    卡地點非在高雄市新興區○○○路142 號2 樓之1 良泰旅行
    社內，顯與被告甲○○無涉。
三、如附表二所示為信用卡持有人潘太清、蔡芳榮、黃林滿、邱
    文德、賈德茂、林培華、劉人華、王昭典、黃銘澤、陳育祥
    、黃福才、黃士恭、蕭勝輝、陳榮宏、郭美淑、洪雅惠等人
    辦理俗稱「假消費、真刷卡」之刷卡換現金業務，係由共同
    被告施威志、紀麗卿所為，業經共同被告施威志、紀麗卿於
    本院前審審理時供承不諱（見本院上訴卷三第92頁）。參以
    ：１、證人潘太清於警詢時證稱：「我前往前述高雄市○○
    ○路憲兵隊對面的旅行社，我分別於93年10月13日及14日以
    假消費真刷卡方式辦理借款．．．我僅知在六合二路．．．
    該店內僅有一名胖胖的女性，年約三、四十歲．．．。」（
    見調卷二第26至27 頁）於原審審理時證稱：「（在何處刷
    卡？）在六合路憲兵隊對面。」「（是否記得在庭被告何人
    所刷？）沒有在現場，因為承辦的那位女子很胖。」（見原
    審卷一第194 至195 頁）２、證人蔡芳榮於警詢時證稱：「
    我於前述日期下午以假消費菸酒真刷卡方式取得現金，刷卡
    地點係在高雄市○○路上憲兵隊斜對面．．．我確實是在六
    合二路上刷卡借款。」（見調卷二第34頁）３、證人黃林滿
    於警詢時證稱：「前開二筆刷卡金額都是我親自刷卡．．．
    以假消費真刷卡方式轉現取得現金，刷卡地點係在六合路上
    憲兵隊斜對面．．．只記得是家茶葉行，店內販賣茶葉。」
    （見調卷二第38頁）４、證人邱文德於警詢時證稱：「前開
    交易紀錄是我經由報紙廣告並打大哥大探詢得知，我即前往
    高雄市○○路上，由我本人刷卡並在簽單上簽名後取得現金
    ．．．我確實是在六合路上與市中路附近刷卡借款。」（調
    卷二第42頁）５、證人賈德茂於警詢時證稱：「前開交易紀
    錄確係我本人所親刷，但我並未實際消費，而係依報紙所刊
    登之廣告，打電話聯絡後，由對方指示我在高雄市○○路與
    六合路交叉口等候，由其帶我前往高雄市○○路憲兵隊對面
    一家茶葉行內，使用前述台新銀行信用卡，以假消費真刷卡
    方式轉現．．．該茶葉行係位於高雄市○○○路憲兵隊對面
    ．．．每次都由店內之人員幫我刷卡，他們是一家人．．．
    」（見調卷二第46頁）於原審審理時證稱：「（你是否曾於
    93、94年間以台新銀行信用卡到高雄市○○路及中華路附近
    去刷卡？）有。」「（你到刷卡的地方是如何處所？）是一
    個店面，是茶行。」（見原審卷一第223 至224 頁）６、證
    人林培華於警詢時證稱：「結果有一名男子來跟我接洽，載
    我到高雄市○○○路某茶葉行商談．．．現場交給我35000
    元現金。」（見調卷二第53 頁）於原審審理時證稱：「（
    六合路換錢的地點，你如何知道那是茶行？）因為擺設有茶
    和一些骨董。」「都是在茶行直接刷卡在茶行拿錢。」「（
    兩次都是女的幫你刷卡拿錢給你？）是。」（見原審卷一第
    232 至234 頁）７、證人劉人華於警詢時證稱：「前開信用
    卡係我本人刷卡無誤，但實際上並未購買商品，刷卡地點係
    在高雄市○○路上的一家商店刷卡，斜對面是高雄憲兵隊．
    ．．店內有擺設茶葉、茶具等設備．．．看起來狀似一家茶
    行，由一位胖胖的小姐處理我的刷卡借款業務。」（見調卷
    二第59頁）８、證人王昭典於警詢時證稱：「我確實有以該
    信用卡刷卡消費，但我並未實際購買貨品，而係以刷卡方式
    假消費真借錢．．．到高雄市○○路高雄市憲兵隊對面某棟
    建築物一樓開設之茶行內辦理假消費真刷卡借款。」（見調
    卷二第99 頁）９、證人黃銘澤於警詢時證稱：「我曾於93
    年6 月5 日及93年9 月1 日，前往高雄市○○路近成功路的
    茶行，以台新銀行信用卡刷卡預借現金．．．均是向一位50
    餘歲之婦女辦理。」（見調卷二第103 頁背面、第104 頁）
    10、證人陳育祥於警詢時證稱：「該筆消費確是我本人以實
    有以台新銀行信用卡刷卡借錢，並無實際進行交易，刷卡地
    點高雄市○○路靠成功路附近某商家）．．．外觀像一家茶
    行。」（見調卷二第108頁至109頁）於原審審理時證稱：「
    （刷卡地點？）六合路。」「（裡面有哪些人員？）一個女
    的，是幫我刷卡的人。」「（六合路商店是否在憲兵隊的對
    面？）好像是。」（見原審卷一第286 至288 頁）11、證人
    黃福才於警詢時證稱：「我曾於93年9 月19日及93年10月3
    日前往高雄市○○路靠近成功路一家茶具行以台新銀行信用
    卡刷卡預借現金。」「我確實是在高雄市○○路的茶具行刷
    卡預借現金，該茶行並不是良泰旅行社有限公司，我不知道
    為何帳單會出現良泰旅行社有限公司。」（見調卷二第111
    頁背面、第102 頁）12、證人黃士恭於警詢時證稱：「我與
    阿欽於93年8 月至93年9 月間一同前往高雄市○○路與中華
    路一家茶行找該茶行老闆，由我刷卡... 由該茶行老闆付現
    金給阿欽。」（見調卷二第115 頁背面）於原審審理時證稱
    ：「是否持台新銀行信用卡至良泰旅行社刷卡消費？）是同
    一個地點，在六合路那裡，沒有在什麼旅行社。」「（那地
    點外觀？）就是一間賣茶葉的地方。」（原審卷一第293 頁
    ）13、證人蕭勝輝於警詢時證稱：「我記得該旅行社是位於
    高雄市○○路高雄市憲兵隊對面某棟建築物一樓之店面，店
    內擺設有茶葉包及茶壺，好像有經營茶葉買賣的樣子。」（
    見調卷二第120 頁）於原審審理時證稱：「當時我和我朋友
    經過，是一家賣茶的（幫你刷卡的人是男生還是女生？）一
    個瘦瘦的年輕男子。（今是有無在庭？）沒有。」「（那地
    方是否旅行社？）茶行。」（原審卷一第301 頁、第302 頁
    ）14、證人陳榮宏於警詢時證稱：「我確實是在高雄市○○
    路口附近的茶具行刷卡換取現金，該茶具行看起來並不像旅
    行社。」「我五次前往借現金時，並不是同一人辦理。一位
    是50餘歲體胖的女子，約160 公分。一位是30出頭，身高不
    到160 公分的男子，皆操台語口音。」（見調卷二第123 頁
    至124 頁）於原審審理時證稱：「（去刷卡地點？）地址我
    不清楚，我知道六合路憲兵隊對面。從外看似玻璃透明店面
    ，進去裡面在賣茶葉。」「（何人幫你辦刷卡？）是女的，
    大約40-50 歲，身材微胖，還有一個不知道是跟那個女的有
    何關係，應該是她兒子，我認為她們應該是親戚，，矮矮的
    ，年紀大約30歲出頭，是男的有戴眼鏡。我有四次遇到那個
    女的，男的我只遇到過一次．．．那個女的就是我後面那個
    被告（當場指認被告紀麗卿）。」（見原審卷一第306 頁）
    15、證人郭美淑於警詢時證稱：「我曾於93年9 月6 日前往
    高雄市○○路靠近成功路一家茶具行以台新銀行信用卡刷卡
    預借現金。」「我確實是在高雄市○○路的茶具行刷卡預借
    現金，該茶行並不是良泰旅行社有限公司，我不知道為何帳
    單會出現良泰旅行社有限公司。」（見調卷二第129 頁背面
    ）16、證人洪雅惠於警詢時證稱：「我曾於93年9 月29日及
    93年11月3 日前往高雄市○○路靠近成功路一家茶具行以台
    新銀行信用卡刷卡預借現金。」「我確實是在高雄市○○路
    的茶具行刷卡預借現金，該茶行並不是良泰旅行社有限公司
    ，我不知道為何帳單會出現良泰旅行社有限公司。」（見調
    卷二第132 頁背面、第133 頁）顯見如附表二所示為信用卡
    持有人潘太清、蔡芳榮、黃林滿、邱文德、賈德茂、林培華
    、劉人華、王昭典、黃銘澤、陳育祥、黃福才、黃士恭、蕭
    勝輝、陳榮宏、郭美淑、洪雅等人辦理俗稱「假消費、真刷
    卡」之刷卡換現金業務，係由共同被告施威志、紀麗卿所為
    ，並非被告甲○○，且其刷卡地點非在高雄市新興區○○○
    路142 號2 樓之1 良泰旅行社，而係在高雄市○○○路232
    號高雄市憲兵隊斜對面之茶行，顯亦與被告甲○○無涉。
四、如附表三部分，被告甲○○堅決否認有為信用卡持有人郭聯
    霈、陳宏仁、乙○○等人辦理俗稱「假消費、真刷卡」之刷
    卡換現金業務。公訴意旨係以證人郭聯霈、陳宏仁、乙○○
    等人於警詢時之供述為主要論據，惟證人郭聯霈、陳宏仁、
    乙○○等人於警詢時之供述並無證據能力，不得做為認定被
    告犯罪之證據，已如前述，本難據以認定被告甲○○涉有此
    部分犯行。況徵諸證人即共同被告關中天於警詢時證稱：「
    據我所知良泰旅行社並沒有從事信用卡客戶假消費真刷卡預
    借現金之地下金融業務。」（見調卷一第21頁）另證人即長
    期靠行良泰旅行社之王云樺於原審審理時證稱：據我所知，
    我沒聽說過良泰旅行社有在辦理刷卡換現金業務（見原審卷
    一第286 至288 頁）。參以：１、證人即共同被告施威志於
    本院前審審理時證稱：「（你有無幫乙○○刷卡換現金？）
    有。」（見本院前審上訴卷二第101 頁背面）「（原判決附
    表三編號6 至11乙○○刷卡的部分，是否也是你刷卡？）我
    有幫乙○○刷卡借現金過．．．。」（見本院前審上訴卷二
    第103 頁背面）顯見為信用卡持有人乙○○等人辦理俗稱「
    假消費、真刷卡」之刷卡換現金業務者，係共同被告施威志
    ，而非被告甲○○。２、證人郭聯霈於原審審理時證稱：「
    （你去刷卡這間旅行社大約在何處？）五福路附近靠近新堀
    江那裡。」「（那裡是辦公大樓還是公寓？）透天的。」「
    （你記得在幾樓？）都在一樓。」「（幫你刷卡的是男的還
    是女的？）女的，不年輕。」（見原審卷一第313 頁至第31
    6 頁）依此，證人郭聯霈刷卡地點並非在高雄市新興區○○
    ○路142 號2 樓之1 良泰旅行社，而為其刷卡者為一不年輕
    之女性，亦非被告甲○○。３、證人陳宏仁於原審審理時證
    稱：「（你刷卡地點你知道那裡是做什麼的？）看不出來，
    都沒人。」「（是否看得出是旅行社？）不像。」「（裡面
    有無辦公桌？）一個而已，那就是一個套房而已，沒有掛招
    牌。」「（在庭被告有那個是與你辦理刷卡借現金之人？）
    沒有（當庭指認。」（見原審卷一第319 頁至第320 頁)依
    此，證人陳宏仁所指刷卡地點僅係一套房，內部亦僅一辦公
    桌，顯非良泰旅行社所在之高雄市新興區○○○路142 號2
    樓之1 ，而經證人陳宏仁當庭指認為其刷卡者亦非被告甲○
    ○，自難認被告甲○○涉有此部分犯行。
五、本件公訴意旨所指如附表一、二所示為信用卡持有人黃民進
    、李俊良、郭天恩、趙國印、陳麗香、尤美碧、林幸祺、趙
    伍德、林永富、潘太清、蔡芳榮、黃林滿、邱文德、賈德茂
    、林培華、劉人華、王昭典、黃銘澤、陳育祥、黃福才、黃
    士恭、蕭勝輝、陳榮宏、郭美淑、洪雅惠等人辦理俗稱「假
    消費、真刷卡」之刷卡換現金業務，係由共同被告關中天、
    施威志、紀麗卿所為，已如前，雖被告甲○○係良泰旅行社
    之實際負責人，確有任由共同被告關中天、施威志將台新銀
    行刷卡端末機（即刷卡機）攜離公司使用，並將刷卡金額扣
    除手續費後匯交共同被告關中天、施威志之事實，而刷卡機
    攜離設置地點縱屬違約，惟共同被告關中天、施威志係按月
    付費靠行於良泰旅行社，被告甲○○任由關中天、施威志將
    台新銀行刷卡端末機攜離公司使用，並將刷卡金額扣除手續
    費後匯交其等，衡諸常情，本屬旅行社業者業務上所必要，
    況徵諸證人即靠行良泰旅行社之柴俊明於原審審理時證稱：
    「經常跟公司借刷卡機到外面刷卡，這種情形常發生。因為
    有時候客戶在上班，或在外縣市，所以不是客戶直接到我們
    那裡刷卡，而是我帶刷卡機去客戶那裡。」「我在刷卡之後
    不用向良泰旅行社裡面的人聯絡告知信用卡號及授權碼、金
    額。」「良泰旅行社如果有撥款給我的金額大約少則幾千元
    ，多則幾十萬元。刷卡金額不同，撥款金額就不同。」（假
    設你今日刷了貳拾壹萬五千六元，是否就是撥這個金額給你
    ，還是先撥一個整數例如二十一萬元？）有時候會。」（見
    原審卷一第344 至355 頁）證人即靠行良泰旅行社之李麗芸
    於原審審理時證稱：「我刷卡回來之後，不用和良泰旅行社
    報告刷卡費用是做何用，不用。我們就是買機票、團費很單
    純。」「（你每天從良泰旅行社因為你的團員刷卡而撥款給
    你的錢有多少？）不一定。有客人來就刷卡，最高一天十幾
    萬元也有，或是客人買商務艙機票也可以有十幾萬元。」（
    見原審卷一第357 至363 頁）證人即靠行良泰旅行社之王云
    樺於原審審理時證稱：「刷卡地點有在公司，也有客戶處所
    。個人的話就叫他來公司，公司團體就會帶刷卡機到他們那
    裡刷。我們作團體的機率很多。我是帶是電話線的刷卡機去
    。」「（你要向公司何人告訴他說你要拿刷卡機？）通常沒
    有說，刷卡機都放在公司，如果不衝突就可以帶走。」「我
    在為客戶刷卡之前不用先跟公司報備刷何東西，自己作業。
    」（見原審卷一第366 頁至367 頁）亦足見靠行業者將刷卡
    機攜離公司使用，公司將刷卡金額扣除手續費後匯交靠行業
    者，均屬靠行旅遊業者之常態。再參以共同被告關中天於原
    審審理時證稱：「有關本件起訴部分，我有以上開刷卡機進
    行假消費真刷卡，這種事情不會跟被告甲○○說。」（見原
    審卷二第59至60頁）「（你幫朋友刷卡換現金有無和被告甲
    ○○說？）沒有。」（見原審卷二第171 頁）於本院前審審
    理時復證稱：「（你幫朋友刷卡換現金，甲○○是否知情？
    ）他不知道，這是我自己的事情，他應該是不清楚，而且我
    也不可能會告訴他這些事情。」（見本院前審上訴卷二第97
    頁）「（你刷卡換現金的事情，甲○○是否知道？）不知道
    。」「（甲○○是否曾經明白表示你可以拿旅行社刷卡機在
    外從事刷卡換現金的行為？）沒有。」（見本院前審上訴卷
    二第98頁）另共同被告施威志於本院前審審理時亦證稱：「
    （你從事刷卡換現金的事，是否曾經告訴甲○○？或間接讓
    甲○○知道？）沒有。．．．我是沒有告訴甲○○刷卡換現
    金的事。」（見本院前審上訴卷二第101 頁）益足見共同被
    告關中天、施威志並未曾將其等所為辦理俗稱「假消費、真
    刷卡」之刷卡換現金之行為告知被告甲○○，亦不足認被告
    甲○○係知情，尚不得徒以時間之久暫、金額之多寡，即認
    被告甲○○涉有與共同被告吳彩聿、李麗珠、關中天、施威
    志、呂基財、紀麗卿等7 人共犯常業詐欺、常業重利之犯行
    。
六、綜上所述，本件公訴意旨所指如附表一、二所示為信用卡持
    有人辦理俗稱「假消費、真刷卡」之刷卡換現金業務，係由
    共同被告關中天、施威志、紀麗卿所為，如附表三部分亦不
    足認係被告甲○○所為，而靠行業者將刷卡機攜離公司使用
    ，公司將刷卡金額扣除手續費後匯交靠行業者，本屬旅行社
    業者業務上所必要，且共同被告關中天、施威志並未將其等
    所為辦理俗稱「假消費、真刷卡」之刷卡換現金之行為告知
    被告甲○○，不足認被告甲○○係知情，自難遽令被告甲○
    ○負共同常業詐欺、常業重利之罪責。檢察官所舉之證據，
    或其指出證明之方法，尚不足使本院達於通常一般之人均不
    致有所懷疑，而得確信其為真實之程度，致使無從形成有罪
    之確信，則依罪證有疑利於被告之證據法則，即不得遽為不
    利被告甲○○之認定。此外，復查無其他積極證據足資認定
    被告甲○○有何公訴人所指此部分之犯行，揆諸前開說明，
    本件被告甲○○被訴此部分之犯行，自屬不能證明。
陸、原審未詳為推求，遽為被告甲○○常業重利之有罪判決、被
    訴常業詐欺部分不另為無罪之諭知、被訴違反洗錢防制法部
    分不另為免訴之諭知，即有未洽，被告甲○○對常業重利之
    有罪判決聲明上訴，指摘原判決不當，為有理由；其雖未指
    摘原判決常業詐欺不另為無罪之諭知、違反洗錢防制法不另
    為免訴之諭知之不當，惟原判決既有可議，自應由本院將原
    判決撤銷改判，並為被告甲○○被訴違反洗錢防制法部分諭
    知免訴之判決，被訴常業詐欺、常業重利部分諭知無罪之判
    決。
柒、被告甲○○被訴違反洗錢防制法部分既經本院諭知免訴之判
    決，被訴常業詐欺、常業重利部分既經本院諭知無罪之判決
    ，則檢察官移送本院併案審理部分（臺灣高雄地方法院檢察
    署96年度偵字第24605 號、97年度偵字第574 、575 、576
    號），即無裁判上或實質上一罪之關係，非屬同一案件，既
    未經起訴，本院即無從併予審理，合併敘明。
據上論結，應依刑事訴訟法第369 條第1 項前段、第364 條、第
301 條第1 項、第302 條第4 款、刑法第2 條第1 項，判決如主
文。
本案經檢察官李門騫到庭執行職務。
中    華    民    國    99    年    5     月    4     日
                  刑事第十庭    審判長法  官  陳中和
                                      法  官  林水城
                                      法  官  李政庭
以上正本證明與原本無異。
如不服本判決應於收受本判決後10日內向本院提出上訴書狀，其
未敘述上訴理由者，並得於提起上訴後10日內向本院補提理由書
狀（均須按他造當事人之人數附繕本）「切勿逕送上級法院」。
中    華    民    國    99    年    5     月    4     日
                                      書記官  張明賢
附表一：
┌──┬────┬───────┬────────┬────────┬─────────┐
│編號│借款人即│  時    間    │  臺新銀行卡號  │刷卡金額（單位：│預扣之利息金額    │
│    │刷卡人  │              │                │新台幣／元）    │（佔刷卡金額比例）│
├──┼────┼───────┼────────┼────────┼─────────┤
│1   │ 黃民進 │ 94年5月16日  │0000000000000000│  33000         │2640 (8﹪)        │
├──┼────┼───────┼────────┼────────┼─────────┤
│2   │ 黃民進 │ 94年6月14日  │0000000000000000│  11000         │ 880 (8﹪)        │
├──┼────┼───────┼────────┼────────┼─────────┤
│3   │ 李俊良 │ 93年3月18日  │0000000000000000│  28590         │2287 (8﹪)        │
├──┼────┼───────┼────────┼────────┼─────────┤
│4   │ 李俊良 │ 93年6月1日   │0000000000000000│  38820         │3106 (8﹪)        │
├──┼────┼───────┼────────┼────────┼─────────┤
│5   │ 李俊良 │ 93年7月29日  │0000000000000000│   5800         │464  (8﹪)        │
├──┼────┼───────┼────────┼────────┼─────────┤
│6   │ 李俊良 │ 93年8月17日  │0000000000000000│   4300         │344  (8﹪)        │
├──┼────┼───────┼────────┼────────┼─────────┤
│7   │ 李俊良 │ 93年11月18日 │0000000000000000│   4500         │360  (8﹪)        │
├──┼────┼───────┼────────┼────────┼─────────┤
│8   │ 李俊良 │ 93年12月17日 │0000000000000000│   3200         │256  (8﹪)        │
├──┼────┼───────┼────────┼────────┼─────────┤
│9   │ 李俊良 │ 94年2月18日  │0000000000000000│   3600         │288  (8﹪)        │
├──┼────┼───────┼────────┼────────┼─────────┤
│10  │ 李俊良 │ 94年4月18日  │0000000000000000│   2800         │224  (8﹪)        │
├──┼────┼───────┼────────┼────────┼─────────┤
│11  │ 郭天恩 │ 93年10月20日 │0000000000000000│  10870         │760  (7﹪)        │
├──┼────┼───────┼────────┼────────┼─────────┤
│12  │ 郭天恩 │ 93年10月23日 │0000000000000000│  37000         │2590 (7﹪)        │
├──┼────┼───────┼────────┼────────┼─────────┤
│13  │ 郭天恩 │ 93年12月2日  │0000000000000000│   2000         │140  (7﹪)        │
├──┼────┼───────┼────────┼────────┼─────────┤
│14  │ 郭天恩 │ 94年6月17日  │0000000000000000│   2500         │175  (7﹪)        │
├──┼────┼───────┼────────┼────────┼─────────┤
│15  │ 趙國印 │ 93年10月19日 │0000000000000000│  7000          │450（6%）         │
├──┼────┼───────┼────────┼────────┼─────────┤
│16  │ 陳麗香 │ 93年11月21日 │0000000000000000│  5000          │350 (7﹪)         │
├──┼────┼───────┼────────┼────────┼─────────┤
│17  │ 陳麗香 │ 93年12月2日  │0000000000000000│  17000         │1190 (7﹪)        │
├──┼────┼───────┼────────┼────────┼─────────┤
│18  │ 陳麗香 │ 93年12月6日  │0000000000000000│   5000         │350 (7﹪)         │
├──┼────┼───────┼────────┼────────┼─────────┤
│19  │ 陳麗香 │ 94年3月3日   │0000000000000000│  50000         │3500 (7﹪)        │
├──┼────┼───────┼────────┼────────┼─────────┤
│20  │ 陳麗香 │ 94年3月3日   │0000000000000000│  10000         │700 (7﹪)         │
├──┼────┼───────┼────────┼────────┼─────────┤
│21  │ 陳麗香 │ 94年3月4日   │0000000000000000│   6000         │420 (7﹪)         │
├──┼────┼───────┼────────┼────────┼─────────┤
│22  │ 陳麗香 │ 94年3月8日   │0000000000000000│  40000         │2800 (7﹪)        │
├──┼────┼───────┼────────┼────────┼─────────┤
│23  │ 陳麗香 │ 94年4月1日   │0000000000000000│  20000         │1400 (7﹪)        │
├──┼────┼───────┼────────┼────────┼─────────┤
│24  │ 陳麗香 │ 94年3月7日   │0000000000000000│  39500         │2765 (7﹪)        │
├──┼────┼───────┼────────┼────────┼─────────┤
│25  │ 陳麗香 │ 94年3月14日  │0000000000000000│  60000         │4200 (7﹪)        │
├──┼────┼───────┼────────┼────────┼─────────┤
│26  │ 陳麗香 │ 94年3月17日  │0000000000000000│  50000         │3500 (7﹪)        │
├──┼────┼───────┼────────┼────────┼─────────┤
│27  │ 陳麗香 │ 94年5月2日   │0000000000000000│  10000         │700 (7﹪)         │
├──┼────┼───────┼────────┼────────┼─────────┤
│28  │ 陳麗香 │ 94年5月7日   │0000000000000000│  10000         │700 (7﹪)         │
├──┼────┼───────┼────────┼────────┼─────────┤
│29  │ 林幸祺 │ 94年1月24日  │0000000000000000│  76100         │7610(10%）        │
├──┼────┼───────┼────────┼────────┼─────────┤
│30  │ 林幸祺 │ 94年4月18日  │0000000000000000│   5000         │500 (10﹪)        │
├──┼────┼───────┼────────┼────────┼─────────┤
│31  │ 趙伍德 │ 93年8月23日  │0000000000000000│   3300         │300 (9.09 ﹪)     │
├──┼────┼───────┼────────┼────────┼─────────┤
│32  │ 趙伍德 │ 93年9月27日  │0000000000000000│  15000         │1200 (8﹪)        │
├──┼────┼───────┼────────┼────────┼─────────┤
│33  │ 林永富 │ 93年9月17日  │0000000000000000│  43478         │3478 (8﹪)        │
├──┼────┼───────┼────────┼────────┼─────────┤
│34  │ 林永富 │ 93年9月22日  │0000000000000000│  15000         │1200 (8﹪)        │
├──┼────┼───────┼────────┼────────┼─────────┤
│35  │ 林永富 │ 93年10月2日  │0000000000000000│  10000         │800 (8﹪)         │
├──┼────┼───────┼────────┼────────┼─────────┤
│36  │ 林永富 │ 93年10月8日  │0000000000000000│  30000         │2400 (8﹪)        │
├──┼────┼───────┼────────┼────────┼─────────┤
│37  │ 林永富 │ 93年10月15日 │0000000000000000│  16300         │1304 (8﹪)        │
├──┼────┼───────┼────────┼────────┼─────────┤
│38  │ 尤美碧 │ 94年1 月10日 │不詳            │ 100000         │7000（7%）        │
├──┼────┼───────┼────────┼────────┼─────────┤
│39  │ 尤美碧 │ 94年1月31日  │不詳            │ 20000          │1400（7%）        │
└──┴────┴───────┴────────┴────────┴─────────┘
附表二：
┌──┬────┬───────┬────────┬────────┬─────────┐
│編號│ 借款人 │     時間     │  臺新銀行卡號  │ 刷卡金額（單位 │預扣之利息金額（佔│
│    │        │              │                │：新台幣／元）  │刷卡金額比例）    │
├──┼────┼───────┼────────┼────────┼─────────┤
│1   │ 潘太清 │ 93年10月14日 │0000000000000000│  11000         │1000 (9.09﹪)     │
├──┼────┼───────┼────────┼────────┼─────────┤
│2   │ 蔡芳榮 │ 93年10月27日 │0000000000000000│  10000         │500 (5﹪)         │
├──┼────┼───────┼────────┼────────┼─────────┤
│3   │ 黃林滿 │ 93年10月1日  │0000000000000000│  20000         │1000 (5﹪)        │
├──┼────┼───────┼────────┼────────┼─────────┤
│4   │ 邱文德 │ 93年10月14日 │0000000000000000│   4000         │300(7.5%）        │
├──┼────┼───────┼────────┼────────┼─────────┤
│5   │ 賈德茂 │ 93年8 月3 日 │0000000000000000│   3000         │300 (10﹪)        │
├──┼────┼───────┼────────┼────────┼─────────┤
│6   │ 賈德茂 │ 93年10月27日 │0000000000000000│   5000         │500 (10﹪)        │
├──┼────┼───────┼────────┼────────┼─────────┤
│7   │ 賈德茂 │ 94年2 月1 日 │0000000000000000│   6000         │600 (10﹪)        │
├──┼────┼───────┼────────┼────────┼─────────┤
│8   │ 賈德茂 │ 94年7 月1 日 │0000000000000000│   3500         │350 (10﹪)        │
├──┼────┼───────┼────────┼────────┼─────────┤
│9   │ 林培華 │ 93年11月13日 │0000000000000000│  41000         │6000 (約14.63 ﹪) │
├──┼────┼───────┼────────┼────────┼─────────┤
│10  │ 劉人華 │ 93年10月28日 │0000000000000000│   6000         │600 (10﹪)        │
│    │        │              │持卡人：徐菁彗  │                │                  │
├──┼────┼───────┼────────┼────────┼─────────┤
│11  │ 王昭典 │ 93年9月20日  │0000000000000000│  51000         │4080 (8﹪)        │
├──┼────┼───────┼────────┼────────┼─────────┤
│12  │ 王昭典 │ 93年11月30日 │0000000000000000│  40000         │3200 (8﹪)        │
├──┼────┼───────┼────────┼────────┼─────────┤
│13  │ 黃銘澤 │  93年6月5日  │0000000000000000│  10000         │1000 (10% ）      │
├──┼────┼───────┼────────┼────────┼─────────┤
│14  │ 黃銘澤 │  93年9月1日  │0000000000000000│  19800         │2000（約10%）     │
├──┼────┼───────┼────────┼────────┼─────────┤
│15  │ 陳育祥 │ 93年9月17日  │0000000000000000│  70000         │7000 (10﹪）      │
├──┼────┼───────┼────────┼────────┼─────────┤
│16  │ 黃福才 │ 93年9月19日  │0000000000000000│  20500         │1640 (8﹪)        │
├──┼────┼───────┼────────┼────────┼─────────┤
│17  │ 黃福才 │ 93年10月3日  │0000000000000000│   5000         │400 (8﹪)         │
├──┼────┼───────┼────────┼────────┼─────────┤
│18  │ 黃士恭 │ 93年8月15日  │0000000000000000│  30000         │2700 (9﹪)        │
├──┼────┼───────┼────────┼────────┼─────────┤
│19  │ 黃士恭 │  93年9月1日  │0000000000000000│  15000         │1350(9﹪)         │
├──┼────┼───────┼────────┼────────┼─────────┤
│20  │ 黃士恭 │ 93年9月16日  │0000000000000000│   3000         │270 (9﹪)         │
├──┼────┼───────┼────────┼────────┼─────────┤
│21  │ 黃士恭 │ 93年9月21日  │0000000000000000│  28000         │2520(9﹪)         │
├──┼────┼───────┼────────┼────────┼─────────┤
│22  │ 蕭勝輝 │ 93年9月13日  │0000000000000000│  15000         │1500(10﹪)        │
├──┼────┼───────┼────────┼────────┼─────────┤
│23  │ 陳榮宏 │ 93年3 月3 日 │0000000000000000│  11000         │1100(10%）        │
├──┼────┼───────┼────────┼────────┼─────────┤
│24  │ 陳榮宏 │ 93年3 月5 日 │0000000000000000│  10000         │1000(10%）        │
├──┼────┼───────┼────────┼────────┼─────────┤
│25  │ 陳榮宏 │ 93年6月10日  │0000000000000000│   9000         │900 (10﹪)        │
├──┼────┼───────┼────────┼────────┼─────────┤
│26  │ 陳榮宏 │ 93年9月12日  │0000000000000000│   6000         │600(10﹪)         │
├──┼────┼───────┼────────┼────────┼─────────┤
│27  │ 陳榮宏 │ 94年1月12日  │0000000000000000│   5000         │500 (10﹪)        │
├──┼────┼───────┼────────┼────────┼─────────┤
│28  │ 郭美淑 │ 93年9 月6 日 │0000000000000000│  32000         │2560 (8﹪)        │
├──┼────┼───────┼────────┼────────┼─────────┤
│29  │ 洪雅惠 │ 93年9月29日  │0000000000000000│  40000         │3200(8﹪)         │
├──┼────┼───────┼────────┼────────┼─────────┤
│30  │ 洪雅惠 │ 93年11月3日  │0000000000000000│   5000         │400(8﹪)          │
└──┴────┴───────┴────────┴────────┴─────────┘
附表三：
┌──┬────┬───────┬────────┬────────┬─────────┐
│編號│ 借款人 │  時    間    │   銀行及卡號   │ 刷卡金額（單位 │預扣之利息金額（佔│
│    │        │              │                │：新台幣／元）  │刷卡金額比例）    │
├──┼────┼───────┼────────┼────────┼─────────┤
│1   │ 郭聯霈 │ 94年3月23日  │0000000000000000│  30000         │2400(8﹪）        │
├──┼────┼───────┼────────┼────────┼─────────┤
│2   │ 郭聯霈 │ 94年3月23日  │0000000000000000│  30000         │2400(8﹪）        │
├──┼────┼───────┼────────┼────────┼─────────┤
│3   │ 郭聯霈 │ 94年3月24日  │0000000000000000│  22000         │1760(8﹪）        │
├──┼────┼───────┼────────┼────────┼─────────┤
│4   │ 郭聯霈 │ 94年3月28日  │0000000000000000│  21000         │1680(8﹪）        │
│    │        │              │（卡號與附表三編│                │                  │
│    │        │              │號1 、2 同為臺灣│                │                  │
│    │        │              │加油卡。）      │                │                  │
├──┼────┼───────┼────────┼────────┼─────────┤
│5   │ 陳宏仁 │ 94年4月8日   │0000000000000000│  40000         │1000（約2.5%）    │
├──┼────┼───────┼────────┼────────┼─────────┤
│6   │ 乙○○ │ 92年12月26日 │0000000000000000│  11100         │777(7﹪)          │
├──┼────┼───────┼────────┼────────┼─────────┤
│7   │ 乙○○ │ 93年1月20日  │0000000000000000│  13000         │910(7﹪)          │
├──┼────┼───────┼────────┼────────┼─────────┤
│8   │ 乙○○ │ 93年5月26日  │0000000000000000│  10000         │700(7﹪)          │
├──┼────┼───────┼────────┼────────┼─────────┤
│9   │ 乙○○ │ 93年8月30日  │0000000000000000│   5000         │350(7﹪)          │
├──┼────┼───────┼────────┼────────┼─────────┤
│10  │ 乙○○ │ 93年9月2日   │0000000000000000│  15000         │1050(7﹪)         │
├──┼────┼───────┼────────┼────────┼─────────┤
│11  │ 乙○○ │ 93年9月16日  │0000000000000000│   4500         │315 (7﹪)         │
└──┴────┴───────┴────────┴────────┴─────────┘

司法院資訊處製作；財團法人民間司法改革基金會備份。
